【裁判字號】    98,訴易,53
【裁判日期】    980922
【裁判案由】    侵權行為損害賠償
【裁判全文】
臺灣高等法院民事判決                  98年度訴易字第53號
原    告  乙○○
被    告  甲○○
上列當事人間殺人未遂等案件，原告提起刑事附帶民事訴訟請求
侵權行為損害賠償，經本院刑事庭移送前來，本院於98年9月8日
言詞辯論終結，玆判決如下：
    主      文
被告應給付原告新台幣參拾伍萬捌仟伍佰玖拾貳元及自民國98年
7月4日起至清償之日止，按年息5%計算之利息。
原告其餘之訴駁回。
訴訟費用由原告負擔三分之一，餘由被告負擔。
    事實及理由
一、本件原告主張：伊與被告之友人楊玉龍有賭債糾紛，三人遂
    於民國97年5月28日凌晨2時30分許，於訴外人林家駿之住處
    商談如何解決，伊要求楊玉龍搭乘伊所有之自用小客車同往
    他處，被告因擔心楊玉龍之安危亦要求同行，詎兩造於車上
    發生口角，伊持開山刀驅趕被告下車，被告因而心生不滿，
    於當日凌晨4時58分許，騎乘機車欲前往伊停放汽車之場所
    ，適遇伊駕車路過，被告即將伊攔下，並基於殺人之故意近
    距離直接朝伊射擊1發子彈，幸該子彈穿透玻璃後射入伊左
    外側上臂，留置於伊左側肩胛骨內側，造成伊左側肩胛骨骨
    折，未傷及要害，經伊迅速就醫始倖免於死，被告前開行為
    ，業經臺灣板橋地方法院97年度訴字第4423號、本院98年度
    上訴字第1148號判決被告因犯殺人未遂罪部分，處有期徒刑
    5年6月確定。被告前開不法行為傷害伊身體，致伊因而受有
    醫療費用、薪資損失、看護費及精神慰撫金等損害，爰依民
    法第184條第1項、第195條第1項等規定，求為命被告給付伊
    新台幣（下同）115萬8592元，及自附帶民事訴訟起訴狀繕
    本送達之翌日（即98年7月4日）起至清償日止，按年息百分
    之五計算之利息之判決等語。
二、被告則以：伊固於前開時地對原告開槍，且原告因此受前開
    傷害，因而受有醫藥費、薪資損失及看護費之損害，但原告
    請求伊給付精神慰撫金100萬元，金額過高，應予核減等語
    ，資為抗辯，並答辯聲明：原告之訴駁回。
三、不法侵害他人之身體或健康者，對於被害人因此喪失或減少
    勞動能力或增加生活上之需要時，應負損害賠償責任。不法
    侵害他人之身體、健康者，被害人雖非財產上之損害，亦得
    請求賠償相當之金額，民法第193條第1項、第195條第1項分
    別定有明文。本件被告就原告主張其於前開時地不法傷害原
    告身體，致原告支出醫療費用5萬6592元、減少薪資收入9萬
    元、支出看護費用1萬2000元等事實，表示不爭執，本院應
    以之為裁判基礎，則原告依前開規定，請求被告賠償支出醫
    療費用5萬6592元、減少薪資收入9萬元、支出看護費用1萬
    2000元之損害，自屬有據。至於原告請求被告賠償之精神上
    損害100萬元，被告則辯稱請求之金額過高等語。本院審酌
    原告因受被告槍擊，子彈至今仍留在體內，精神上必受有相
    當程度之痛苦。又本件之事發遠因，係原告不許被告與其友
    人楊玉龍同搭一車，而以開山刀驅趕被告下車，引起被告不
    滿所致，原告就本件事發，並非全無可議，以及原告係幫家
    人賣麵，每月收入3萬元，有韓國現代汽車一輛（2000c.c，
    出廠約8、9年），並無房屋、土地、存款、已婚，被告則剛
    退伍，無固定工作，亦無房屋、土地、車輛、存款，國中畢
    業，家中尚有母親及弟弟，尚未結婚等有關兩造身分、地位
    及經濟狀況等情況，認原告請求被告賠償非財產上損害，以
    20 萬元為適當，逾此則屬過高。從而原告得請求被告賠償
    之金額為35萬8592元（計算式：醫療費用5萬6592元+減少薪
    資收入9萬元+支出看護費用1萬2000元+精神上賠償20萬元＝
    35 萬8592元）。
四、綜上所述，原告本於侵權行為之法律關係，請求被告給付35萬
    8592元及自98年7月4日（起訴狀繕本送達翌日）起至清償之
    日止，按年息5%計算之利息，為有理由，應予准許。逾此範
    圍，原告之請求，為無理由，應予駁回。
五、據上論結，本件原告之訴，為一部有理由，一部無理由。依
    民事訴訟法第79條，判決如主文。
中    華    民    國    98    年    9     月    22    日
                    民事第七庭
                        審判長法  官  鄭三源
                              法  官  邱  琦
                              法  官  呂太郎
正本係照原本作成。
不得上訴。
中    華    民    國    98    年    9     月    25    日
                              書記官  黃千鶴

司法院資訊處製作；財團法人民間司法改革基金會備份。
